臺灣桃園地方法院刑事判決　　　　　　　94年度訴字第1033號
　　公　訴　人　臺灣桃園地方法院檢察署檢察官
　　被　　　告　甲○○
　　　　　　　　　　　　　之5.
　　　　　　　　　　　　　之5.
　　選任辯護人　張富慶律師
　　　　　　　　張績寶律師
上列被告因違反槍砲彈藥刀械管制條例等案件，經檢察官提起公
訴（94年度偵字第4288號），本院判決如下：
    主  文
甲○○未經許可運輸槍砲之主要組成零件，處有期徒刑貳年，併
科罰金新台幣伍萬元，罰金如易服勞役，以新台幣玖佰元即銀元
參佰元折算壹日。緩刑伍年。扣案日本製三八式制式來復槍槍管
（槍號：57730 ）壹枝沒收。
    事  實
一、甲○○明知未經許可，不得運輸槍砲之主要組成零件，竟基
    於運輸槍砲之主要組成零件及私運管制進出口物品進入台灣
    之犯意，於民國93年11月中旬某日，透過網路連結，在美國
    「ebay」拍賣網站專門拍賣軍品零件之網頁內，以美金60元
    之代價，向不詳之人購買日本製三八式制式來復槍之槍管1
    枝，由出賣人於93年11月14日以寄貨人Andrew Aguilar名義
    、受貨人「Ryu Chi Tai 」、住址：「7F.-1 ，No13  Lane
    202 Gongguan R.d Wes+Dis +Rict Taichung City Taiwan
    」（臺中市○區○○路202 巷13號7 樓之1）， 委由不知情
    之聯邦快遞股份有限公司（下稱聯邦快遞公司）自美國以汽
    車零件名義空運快遞方式，未經許可而運輸屬槍砲主要組成
    零件，亦屬管制進口物品之制式步槍槍管1 枝入境，並由聯
    邦快遞公司以進口快遞貨物簡易申報方式代向臺北關稅局報
    關。於93年12月15日上午6 時10分許內政部警政署航空警察
    局安檢隊勤務人員在聯邦快遞公司進口專區於執行X 光檢視
    查驗時發現顯像可疑，會同海關人員開拆檢驗而查獲，並扣
    得上開槍管1 枝。
二、案經內政部警政署航空警察局移請臺灣桃園地方法院檢察署
    檢察官偵查起訴。
　　理  由
一、證據能力部分：
  (一)內政部警政署刑事警察局（下稱刑事警察局）刑鑑字第0930
    256012號槍彈鑑定書，係鑑定人依其所見所為之證明文書，
    核其本質，乃為被告以外之人於審判外之書面陳述，依刑事
    訴訟法第159 條第1 項之規定，原則上不具證據能力。惟選
    任辯護人及被告於本院行準備程序時表示對該鑑定書之證據
    能力無意見，而該鑑定書與檢察官主張之事實有關聯性，且
    刑事警察局作成前開鑑定書時亦無任何不適當之情況，依刑
    事訴訟法第159 條之5 第2 項規定，應有證據能力。
  (二)扣案槍管1 枝，並非供述證據，無傳聞法則之適用，與本案
    具有關聯性，且上開物證經合法取得，具有證據能力。
二、認定犯罪事實之證據及理由：
  (一)上揭犯罪事實業據被告於本院審理中坦承不諱，並經證人即
    聯邦快遞公司人員喻海寧在警詢證述明確，又扣案之槍管1
    枝，經送內政部警政署刑事警察局鑑定結果，認係日本製三
    八式制式來復槍之槍管，其內具4 條右旋之來復線，且係屬
    內政部86年11月24日台（86）內警字第8670 683號公告之槍
    砲彈藥主要組成零件，有內政部警政署刑事警察局94年1 月
    17日刑鑑字第0930256012號槍彈鑑定書及內政部94年7 月21
    日內授警字第0940100986號函在卷可稽。復有查獲之照片8
    張、X 光檢驗儀注檢貨物報告表、進口快遞貨物簡易報單、
    財政部台北關稅局北遞移字第0930101157號函、台北關稅局
    扣押貨物運輸工具收據及搜索筆錄各1 件在卷可為佐證。可
    證扣案槍管確係被告私運入境無誤。
  (二)被告之選任辯護人雖為被告辯護稱：扣案槍管無法組成槍枝
    ，非槍砲彈藥刀械管制條例所規定之槍砲主要組成零件，且
    被告不知槍管為管制物品，無犯罪故意云云。惟查：制式步
    槍之槍管為槍砲之主要組成零件，經內政部於86年11月24日
    以（86）台內警字第8670683 號公告在卷，且係行政院依懲
    治走私條例第2 條第4 項法律授權公告之「管制物品項目及
    其數額」甲項第1 款規定之管制進出口物品，不限其數額，
    均不得運輸及私運。而組成槍枝尚需諸多零件，不論原廠或
    者自行改造均可，本案並非不能組成槍枝，而是尚未蒐全各
    零組件，還未完成組裝僅進口槍管之際，即遭查獲。又扣案
    之制式槍管在一般軍用品店買不到，槍枝及槍枝之主要零件
    屬於違禁品，除有特別規定外，任何人不得持有，縱使提出
    申請也不可能獲准之情，為被告所明知，已經被告於本院供
    陳在卷，且被告自承曾就輸入管制物品一事，詢問過海關人
    員，顯見被告對槍枝屬管制物品，不得擅自私運進口乙節，
    知之甚稔。被告有運輸及走私管制物品進口之故意甚明。
  (三)綜上，本案事證明確，被告犯行洵堪認定，應依法論科。
三、論罪科刑：
  (一)被告自美國運輸管制槍砲之主要組成零件進口，核其所為，
    係犯槍砲彈藥刀械管制條例第13條第1 項之運輸槍砲之主要
    組成零件罪及懲治走私條例第2 條第1 項之私運管制物品進
    口罪。被告運輸槍砲之主要組成零件前後非法持有槍砲之主
    要組成零件之低度行為，應為運輸槍砲之主要組成零件之高
    度行為所吸收，不另論罪。被告利用不知情之聯邦快遞公司
    人員申報進口，以遂其運輸、走私槍砲主要組成零件之犯行
    ，為間接正犯。被告以1 行為運輸槍砲之主要組成零件並私
    運管制物品進口而觸犯2 罪名，為想像競合犯，應從較重之
    運輸槍砲之主要組成零件罪處斷。
  (二)查依被告陳述就讀於逢甲大學歷史與文物管理研究所，有收
    集第2 次世界大戰日本文物之喜好，因興趣而購買扣案槍管
    檢察官於本院審理時當庭表示被告年紀尚輕，及本件危害非
    鉅，建請從輕量刑，本院審酌被告無前科，有臺灣高等法院
    被告全國前案紀錄表附卷可憑，年紀尚輕，因一時失慮致蹈
    法網，動機尚非至惡，於本院審理中復坦承犯行，並深表悔
    悟，犯後態度良好，足見其惡性非重，且有被害妄想之精神
    疾病，有診斷證明書在卷可參，令其入監執行，未免增加其
    心理負擔，且有扼斷其學業繼續精進之虞，衡情可認情堪憫
    恕，縱量處最低度刑罰3 年有期徒刑猶嫌過重，爰依刑法第
    59 條 規定酌量減輕其刑，再綜合被告犯罪之動機、目的、
    手段、被告之生活狀況、品行、智識程度、所得利益及犯罪
    所生之危害等一切情狀，量處如主文所示之刑，並就併科罰
    金部份諭知易服勞役之折算標準。又被告前未曾受有期徒刑
    以上刑之宣告，有臺灣高等法院被告全國前案紀錄表在卷可
    稽，其因一時失慮，偶罹刑典，其目前仍就學中，在審理中
    一再表示悔意，本院認所宣告之刑以暫不執行為適當，併予
    宣告緩刑5 年，以啟自新。
四、沒收部分：
    扣案之制式來復槍槍管1 枝，屬槍砲主要組成零件，為違禁
    物，應依刑法第38條第1 項第1 款規定宣告沒收。
五、據上論斷，應依刑事訴訟法第299 條第1 項前段，槍砲彈藥
    刀械管制條例第13條第1 項，懲治走私條例第2 條第1 項、
    第11條，刑法第11條前段、第55條、第59條、第42條第2 項
    、第74條第1 款、第38條第1 項第1 款，罰金罰鍰提高標準
    條例第2 條，現行法規所定貨幣單位折算新台幣條例第2 條
    ，判決如主文。
本案經檢察官邱曉華到庭執行職務
中　　華　　民　　國　　94  　年　  11  　月    23　　日
                    刑事第六庭審判長法  官  林孟宜
                                    法  官  錢建榮
                                    法  官  蔡寶樺
以上正本證明與原本無異。
如不服本判決，應於判決送達後10日內向本院提出上訴狀 (應附
繕本)， 上訴於臺灣高等法院。
                                    書記官  王泰元
中　　華　　民　　國　　94  　年　  11  　月    23　　日
附錄本判決論罪科刑法條：
槍砲彈藥刀械管制條例第13條
未經許可，製造、販賣或運輸槍砲、彈藥之主要組成零件者，處
3 年以上10年以下有期徒刑，併科新台幣700 萬元以下罰金。
未經許可，轉讓、出租或出借前項零件者，處1 年以上7 年以下
有期徒刑，併科新台幣500 萬元以下罰金。
意圖供自己或他人犯罪之用，而犯前二項之罪者，處5 年以上有
期徒刑，併科新台幣1 千萬元以下罰金。
未經許可，持有、寄藏或意圖販賣而陳列第1 項所列零件者，處
6 月以上5 年以下有期徒刑，併科新台幣300 萬元以下罰金。
第1項 至第3 項之未遂犯罰之。
懲治走私條例第2條
私運管制物品進口、出口逾公告數額者，處7 年以下有期徒刑，
得併科新臺幣3 百萬元以下罰金。
以犯前項之罪為常業者，處3 年以上10年以下有期徒刑，得併科
新臺幣5 百萬元以下罰金。
第 1 項之未遂犯罰之。
第 1 項所稱管制物品及其數額，由行政院公告之。
